臺灣板橋地方法院刑事判決　　　　　　 100年度訴字第2738號
公　訴　人　臺灣板橋地方法院檢察署檢察官
被　　　告　陳文益
上列被告因違反毒品危害防制條例案件，經檢察官提起公訴（10
0 年度毒偵字第6573號），本院合議庭裁定改依簡式審判程序審
理，並判決如下：
    主      文
陳文益施用第一級毒品，累犯，處有期徒刑捌月，扣案注射針筒
支沒收，海洛因伍包（驗後總淨重貳點肆柒玖公克，含空包裝
袋伍個）沒收銷燬；又施用第二級毒品，累犯，處有期徒刑肆月
，扣案甲基安非他命包（驗後總淨重壹點壹捌伍捌公克，含空
包裝袋個）沒收銷燬。應執行有期徒刑拾月，扣案注射針筒
支沒收，前述甲基安非他命包、海洛因伍包沒收銷燬。
    事實及理由
一、本案犯罪事實、證據，除事實部分更正並補充「陳文益於
    民國90年（起訴書誤載為93年）間因施用毒品案件，經本院
    以90年度毒聲字第4170號裁定送觀察、勒戒後，因認有繼續
    施用毒品之傾向，經本院以90年度毒聲字第4440號裁定令入
    戒治處所施以強制戒治，嗣經本院以91年度毒聲字第1198號
    裁定停止戒治，所餘戒治期間付保護管束，於91年7 月4 日
    停止其處分之執行而出監，惟於91年11月6日 經本院以91年
    度毒聲字第3676號裁定撤銷停止戒治，令入戒治處所施以強
    制戒治，於92年7 月9 日戒治期滿執行完畢釋放出所，由臺
    灣板橋地方法院檢察署檢察官以93年度戒毒偵字第147 號為
    不起訴處分確定；於94年間因竊盜案件，經本院以94年度
    易字第56 3號判處有期徒刑6 月確定；因贓物案件，經本
    院以95年度簡字第6902號判處有期徒刑4 月確定；因施用
    毒品案件，經本院以95年度訴字第112 號判處有期徒刑7 月
    確定；上開、所示之罪，經本院以95年度聲字第3377號
    裁定應執行有期徒刑1 年確定；於95年間因施用毒品案件
    ，經本院以95年度訴字第2777號分別判處有期徒刑10月、5
    月，並定應執行有期徒刑1 年2 月確定；因搶奪案件，經
    本院以95年度訴字第1558號判處有期徒刑8 月確定；上開
    、、所示之罪，經本院以96年度聲減字第3764號裁定均
    減刑，並定應執行有期徒刑1 年確定，並與上開、所示
    之罪接續執行，於97年4 月30日縮刑期滿執行完畢。」，及
    補充「嗣為警扣得陳文益所有，供本案施打海洛因所用之注
    射針筒3 支，及吸食所餘之甲基安非他命3 包（驗前總淨重
    1.186 公克，驗後總淨重1.1858公克）、海洛因5 包（驗前
    總淨重2.48公克，驗後總淨重2.479 公克）。」；另證據部
    分補充「陳文益於本院訊問時之自白，新北市政府警察局板
    橋分局搜索扣押筆錄、扣押物品目錄表各1 份、現場及扣案
    物照片15張。」外，其餘均引用附件檢察官起訴書之記載。
二、被告陳文益所犯為死刑、無期徒刑或最輕本刑為3 年以上有
    期徒刑以外之罪，其於準備程序中就被訴事實為有罪之陳述
    ，經法官告知簡式審判程序之旨，並聽取公訴人之意見後，
    依刑事訴訟法第273 條之1 第1 項規定，裁定由受命法官獨
    任進行簡式審判程序，合先敘明。
三、按觀察、勒戒或強制戒治執行完畢釋放後，5 年內再犯第10
    條之罪者，檢察官或少年法院（地方法院少年法庭）應依法
    追訴或裁定交付審理，毒品危害防制條例第23條第2 項定有
    明文；然前所謂5 年期間之計算，係指相鄰之前後2 次施用
    毒品時間之間隔而言，非自初次起算其5 年期間，此乃因現
    行毒品危害防制條例就施用毒品者，祇於「初犯」及「5 年
    後再犯」2 種情形，有其追訴條件之限制，即須於初犯經觀
    察、勒戒或強制戒治釋放後，5 年內均無施用毒品之行為，
    始能認其前所實施之觀察、勒戒或強制戒治已足遮斷毒癮。
    查被告於92年7 月9 日戒治執行完畢釋放後，復於94年、95
    年間分別因施用毒品案件，經法院判刑確定；再犯本案，依
    前開規定及說明，自應由本院審理之。
四、查海洛因、甲基安非他命分別係毒品危害防制條例第2 條第
    2 項所稱之第一級與第二級毒品，不得持有、施用，被告持
    以施用，核其所為，係犯違反毒品危害防制條例第10條第1
    項之施用第一級毒品罪及同條第2 項之施用第二級毒品罪。
    被告持有第一級、第二級毒品後進而施用，其持有之低度行
    為，為施用之高度行為所吸收，均不另論罪。被告所犯上開
    2 罪間，犯意各別，行為互殊，應分論併罰。查被告有前述
    所載之犯罪科刑紀錄，於97年4 月30日縮刑期滿執行完畢，
    有卷附臺灣高等法院被告前案紀錄表可按，其受有期徒刑執
    行完畢，5 年以內故意再犯有期徒刑以上之前揭2 罪，均為
    累犯，各應依法加重其刑。
五、爰審酌被告有多次違反毒品危害防制條例前科，詎再犯本案
    ，顯見其無法戒絕毒品；惟念其坦承犯行，態度良好，及其
    施用海洛因、甲基安非他命僅戕害自身，尚未害及他人等一
    切情狀，分別量處如主文所示之刑，及定其應執行之刑，以
    資懲儆。扣案白色粉末5 包（驗前總淨重2.48公克，驗後總
    淨重2.479 公克），及白色結晶3 包（驗前總淨重1.186 公
    克，驗後總淨重1.1858公克），經送驗結果，粉末檢出海洛
    因成分，結晶物則檢出甲基安非他命成分，有交通部民用航
    空局航空醫務中心100 年9 月30日航藥鑑字第1004901 號毒
    品鑑定書1 份附卷可佐（見偵卷第80頁），是該扣案粉末、
    結晶物係分屬毒品海洛因、甲基安非他命無訛；又包裝前揭
    毒品之包裝袋8 個，分別殘留有上述毒品且無法析離，應與
    毒品同視，爰均依毒品危害防制條例第18條第1 項前段規定
    ，不問屬於犯人與否，均宣告沒收銷燬之；而鑑驗耗損部分
    ，既已滅失，自無庸再為沒收銷燬之諭知。另扣案注射針筒
    3 支，均係被告所有，且為其施打海洛因所用之物，業據被
    告供述明確（見偵卷第7 頁反面、第63頁、本院卷第35頁反
    面），爰均依刑法第38條第1 項第2 款規定併予宣告沒收。
六、據上論斷，應依刑事訴訟法第273 條之1 第1 項、第299 條
    第1 項前段、第310 條之2 、第454 條第2 項，毒品危害防
    制條例第10條第1 項、第2 項、第18條第1 項前段，刑法第
    11條、第47條第1 項、第51條第5 款、第38條第1 項第2 款
    ，判決如主文。
本案經檢察官聶眾到庭執行職務。
中    華    民    國   100    年    11    月    30    日
                  刑事第十一庭  法  官  洪珮婷
以上正本證明與原本無異。
如不服本判決，應於收受本判決後10日內向本院提出上訴書狀，
並應敘述具體理由，如未敘述上訴理由者，應於上訴期間屆滿後
20日內補提理由書狀於本院（均須按他造當事人之人數附繕本）
，切勿逕送上級法院。
                                書記官  陳永訓
中    華    民    國   100    年    11    月    30    日
附錄本判決論罪之法條：
毒品危害防制條例第10條
施用第一級毒品者，處6 月以上5 年以下有期徒刑。
施用第二級毒品者，處3 年以下有期徒刑。